【裁判字號】    89,毒抗,330
【裁判日期】    890906
【裁判案由】    觀察、勒戒
【裁判全文】
臺灣高等法院臺南分院刑事裁定        八十九年度毒抗字第三三號  Ａ
      抗  告  人
      即受處分人  甲  ○  ○
右列抗告人因被告違反毒品危害防制條例案件，不服臺灣嘉義地方法院中華民國八十
九年八月七日裁定（八十九年度毒聲更字第一一八九號）提起抗告，本院裁定如左：
      主      文
抗告駁回。
      理      由
一、抗告意旨略以：抗告人即受處分人甲○○（原裁定將其性別誤載為男性，附此敘
    明），因患有精神分裂症長期在張文榮診所及長庚紀念醫院看診並服用藥物，平
    日亦服用抗痛寧之成藥，則上開藥品可能導致尿液檢驗報告產生偏差，原審未將
    該尿液送覆驗即直接認定抗告人有吸用海洛因，實有違誤云云。
二、經查：抗告人甲○○前因施用第二級毒品安非他命，經臺灣嘉義地方法院以八十
    八年度毒聲字第一四五一號裁定送勒戒處所觀察、勒戒後，認無繼續施用傾向，
    於民國（下同）八十八年十二月三十一日經臺灣嘉義地方法院檢察署檢察官以八
    十八年度毒偵字第四一八號不起訴處分確定，竟仍不知悔改，又於八十九年六月
    二十四日下午一時十分許，在嘉義市警察局第一分局警員對之採尿前回溯七十二
    小時內之某時許，在某不詳地點施用第一級毒品海洛因一次，雖抗告人辯稱係伊
    服用其他藥物導致尿液報告呈假陽性反應，然查抗告人上開所採得之尿液，經送
    交私立長榮管理學院毒物研究中心檢驗結果，確呈嗎啡與可待因之陽性反應，有
    該中心報告一份附卷可稽。再者，煙毒檢驗之步驟主要分為「篩檢」與「確認」
    二步驟，篩檢方法可能有干擾因素，造成「假陽性反應」，亦即會有服用安非他
    命（或嗎啡）以外的藥，但尿液中卻出現安非他命（或嗎啡）陽性反應的情形，
    亦即即使除去人為因素，這些篩檢方法仍有一些發生錯誤的情形（包括假陽性和
    假陰性），但由於這些篩檢方法的錯誤百分率並非一固定值，而是在不同的條件
    下有不同的錯誤百分率，如以氣相層析質譜儀分析法（GC/MSgaschro-matog rap
    hy/massspectrometry） 做確認，應不會有假陽性反應，亦即任何在初步篩檢中
    得到陽性反應者，應以氣相層析質譜儀做最後確認，才算完成煙毒檢驗的工作，
    而該中心所採用之檢驗方法即為氣相層析質譜議分析法，乃目前就藥物篩檢結果
    必須進一步確認時所最常採用之確認方法，因此在良好的操作條件之下，以氣相
    層析質譜儀作藥物及其代謝物之定性及定量分析，幾乎不會有偽陽性反應產生，
    亦經行政院國軍退除役官輔導委員會台北榮民總醫院八十三年四月七日（八三）
    北總內字第Ｏ三Ｏ五九號函所肯定，是上開檢驗報告應可採認。因之，原裁定以
    抗告人確於員警採尿前之七十二小時內之某時又吸食第一級毒品海洛因一次，事
    證明確，其再犯違反毒品危害防制條例第十條第二項之犯行，洵堪認定，而依毒
    品危害防制條例第二十條第三項之規定裁定入戒治處所施以強制戒治，本院經核
    其認事用法並無違誤，抗告人猶執陳詞指摘原裁定不當，為無理由，應予駁回。
三、據上論斷，應依刑事訴訟法第四百十二條，裁定如主文。
中    華    民    國      八十九      年      九      月        七      日
                                  臺灣高等法院臺南分院刑事第一庭
                                      審判長法官  鄭    文    肅
                                            法官  楊    明    章
                                            法官  王    浦    傑
右正本證明與原本無異。
不得抗告。
                                      法院書記官  蔡    振    豐
中    華    民    國      八十九      年      九      月        七      日


司法院資訊處製作；財團法人民間司法改革基金會備份。
